【裁判字號】    97,上訴,3110
【裁判日期】    970715
【裁判案由】    毒品危害防制條例
【裁判全文】
臺灣高等法院刑事判決                97年度上訴字第3110號
上  訴  人
即  被  告  甲○○
上列上訴人因違反毒品危害防制條例案件案件，不服臺灣板橋地
方法院97年度訴字第1446號，中華民國97年5月23日第一審判決
（起訴案號：臺灣板橋地方法院檢察署97年度毒偵字第1483號）
，提起上訴，本院判決如下：
    主  文
上訴駁回。
    理  由
一、按不服地方法院之第一審判決而上訴者，應向管轄第二審之
    高等法院為之。上訴書狀應敘述具體理由。上訴書狀未敘述
    上訴理由者，應於上訴期間屆滿後20日內補提理由書於原審
    法院，逾期未補提者，原審法院應定期間先命補正。第二審
    法院認為上訴書狀未敘述理由或上訴有第362 條前段之情形
    者，應以判決駁回之。但其情形可以補正而未經原審法院命
    其補正者，審判長應定期間先命補正。刑事訴訟法第361 條
    、第367 條，分別定有明文。所謂不服第一審判決之具體理
    由，必係依據卷內既有訴訟資料或提出新事證，指摘或表明
    第一審判決有何採證認事、用法或量刑等足以影響判決本旨
    之不當或違法，而構成應予撤銷之具體事由，始克當之（例
    如：依憑證據法則具體指出所採證據何以不具證據能力，或
    依憑卷證資料，明確指出所為證據證明力之判斷如何違背經
    驗、論理法則）；倘僅泛言原判決認定事實錯誤、違背法令
    、量刑失之過重或輕縱，而未依上揭意旨指出具體事由，或
    形式上雖已指出具體事由，然該事由縱使屬實，亦不足以認
    為原判決有何不當或違法者（例如：對不具有調查必要性之
    證據，法院未依聲請調查亦未說明理由，或援用證據不當，
    但除去該證據仍應為同一事實之認定），皆難謂係具體理由
    ，俾與第二審上訴制度旨在請求第二審法院撤銷、變更第一
    審不當或違法之判決，以實現個案救濟之立法目的相契合，
    並節制濫行上訴（最高法院97年度臺上字第892 號判決參照
    ）。是以上訴人之上訴書狀或補提之上訴理由書，雖有敘述
    上訴理由，惟並未具體敘述第一審判決有上述違法、不當情
    形，即與未敘述具體理由無異，其所為上訴，即不符合上訴
    之法定要件。
二、又刑事審判旨在實現刑罰權之分配的正義，故法院對有罪被
    告之科刑，應符合罪刑相當之原則，使輕重得宜，罰當其罪
    ，以契合社會之法律感情，此所以刑法第57條明定科刑時應
    審酌一切情狀，尤應注意該條所列10款事項以為科刑輕重之
    標準，俾使法院就個案之量刑，能斟酌至當。而「量刑輕重
    係屬事實審法院得依職權自由裁量之事項，苟已斟酌刑法第
    57條各款所列情狀而未逾越法定刑度，不得遽指為違法」（
    最高法院72年度臺上字第6696號判例參照）。
三、本件被告甲○○不服原判決，提起上訴，上訴書理由略以：
    被告僅係單純個人施用毒品，另於犯罪期間更無涉及其他刑
    事案件，亦無延伸被害人造成他人之危險或損害，且犯後坦
    承不諱，態度良好，無避重就輕，意圖脫罪卸責之意思，原
    審卻對被告量處有期徒刑9 月，令被告略嫌過重，請求撤銷
    原判決，給予從輕量刑云云。
四、本院查：
（一）被告前於民國91年間因施用毒品案件，經原審裁定送觀察
      、勒戒後，認無繼續施用毒品之傾向，於91年10月21日執
      行完畢釋放，並由臺灣板橋地方法院檢察署檢察官於91年
      10月22日，以91年度毒偵字第2926號為不起訴處分確定。
      又於94 年間因施用毒品案件，經原審以94年度易字第915
      號判處有期徒刑5 月確定。再於95年間又因施用、持有毒
      品及詐欺等案件，經原審分別以95年度訴字第1412號、95
      年度簡字第5160號、95年度簡字第4315號分別判處有期徒
      刑7月、4月及3 月確定，上開三罪並經原審以96年度聲減
      字第3621號裁定減刑及定應執行有期徒刑6 月確定後，與
      前開有期徒刑5月接續執行，甫於96年7月23日徒刑執行完
      畢出監（構成本件累犯），有本院被告前案紀錄表在卷可
      稽。
（二）詎被告仍不思悔改，復基於施用第一級毒品海洛因之犯意
      ，於97年1月28 日早上10、11時許，在臺北縣板橋市○○
      路253之2號19樓住處，以注射針筒之方式，施用第一級毒
      品海洛因1次。嗣於97年1月29日中午11時許，被告甲○○
      與其友人蔡佩珊（原審另案審結）在臺北縣板橋市○○街
      與後菜園街口，接受警方實施臨檢盤查時，遭執勤員警查
      獲持有注射針筒1支，始獲知上情。被告於97月1月29日經
      警所採尿液送臺灣尖端先進生技醫藥股份有限公司檢驗結
      果，發現確有甲基安非他命及嗎啡之陽性反應。被告於原
      審準備程序對上開事實供承不諱，原審合議庭裁定由受命
      法官獨任以簡式審判程序審理，以被告犯毒品危害防制條
      例第10條第1 項之施用第一級毒品罪，以及被告於前案受
      徒刑之執行完畢後，5 年以內故意再犯本案有期徒刑之罪
      ，構成刑法第47條第1 項之累犯加重事由，並審酌被告已
      有多次施用毒品之前案紀錄，猶因施用海洛因再犯本罪，
      顯未衷心悛悔，漠視法令之禁制，恣意濫用藥品，甚為可
      訾，兼衡其施用海洛因所生危害實以自戕健康為主，於他
      人尚無明顯重大危害及其犯後終能供認無隱，態度良好等
      一切情狀，量處被告有期徒刑9 月，均已詳敘認定事實所
      憑證據、認定理由及量刑依據。從形式上觀察，原判決並
      無認定事實錯誤、量刑瑕疵或違背法令之情形。被告上訴
      理由以原審量刑過重，請求從輕量刑云云，非但空泛無據
      ，且未指摘原判決關於認定事實、適用法律及量刑等項，
      有何具體違法或不當，依上開說明，本件上訴顯無具體理
      由而不合法定程式應予駁回，並不經言詞辯論為之。
據上論斷，依刑事訴訟法第367條前段、第372條，判決如主文。
中    華    民    國    97    年    7     月    15    日
                    刑事第八庭  審判長法  官  鄭文肅
                                      法  官  蔡光治
                                      法  官  楊貴志
以上正本證明與原本無異。
如不服本判決，應於收受送達後十日內向本院提出上訴書狀，其
未敘述上訴之理由者並得於提起上訴後十日內向本院補提理由書
（均須按他造當事人之人數附繕本）。
                                      書記官  陳禹任
中    華    民    國    97    年    7     月    17    日
附錄：本案論罪科刑法條全文
毒品危害防制條例第10條
施用第一級毒品者，處 6 月以上 5 年以下有期徒刑。
施用第二級毒品者，處 3 年以下有期徒刑。


司法院資訊處製作；財團法人民間司法改革基金會備份。
